【裁判字號】    89,易,819
【裁判日期】    890727
【裁判案由】    竊盜
【裁判全文】
臺灣彰化地方法院刑事判決                          八十九年度易字第八一九號
    公  訴  人  臺灣彰化地方法院檢察署檢察官
    被      告  丙○○
右列被告因竊盜案件，經檢察官提起公訴 (八十九年度偵字第六六二號)，本院判決
如左：
    主  文
丙○○共同連續竊盜，處有期徒刑捌月。
扣案之鑰匙壹把沒收。
    事  實
一、丙○○前有妨害風化、殺人未遂之犯罪記錄，現仍在假釋中，竟不知悔改，復與
    甲○○（未具起訴，詳如後表）共同基於意圖為自己不法之所有之概括犯意聯絡
    ，先於民國八十九年一月十二日凌晨一時三十分許，由甲○○駕駛其所有之ＯＦ
    ─七二二九號自用小客車搭載丙○○，在彰化市○○里○○路四十巷十二號前，
    一同持自製之鑰匙一把，竊取戊○○所有車牌號碼ＮＰ─六五０八號自用小貨車
    後，交與丙○○使用，復各自駕駛上開兩輛車，於同日凌晨二時三十分許，至彰
    化縣和美鎮○○路八巷八號，一同竊取巫然勳所有之銅廢料約二至三噸，惟於搬
    運時，經民眾發現報警處理致當場逮獲丙○○而不遂，並扣得自製鑰匙一把及在
    ０Ｆ─七二二號車上扣得甲○○之國民身分證一枚。甲○○則在逮捕之過程中，
    乘隙逃逸，然其ＯＦ─七二二九號自用小客車則留在現場約五十分尺處。
二、案經彰化縣警察局和美分局報請臺灣彰化地方法院檢察署檢察官偵查起訴。
    理  由
一、訊據被告丙○○固不否認有於上述時、地，被甲○○載至至彰化市後，其二人再
    各自駕駛上開車輛至和美鎮搬運銅廢料而為警查獲之事實，惟其否認有何竊盜犯
    行，辯稱：該輛小貨車係甲○○借伊使用的，伊並不知道該車為贓車，當時是甲○○邀伊同去搬運銅廢料，甲○○稱銅廢料係其所買云云。惟查：被告業於警局
    初訊時，對其右揭竊盜犯行供認不諱，此經本院調取其警訊錄音帶勘驗後，核對
    屬實，製有勘驗筆錄一紙附卷可考，復核與被害人戊○○、乙○○指訴失竊之情
    節及證人即當時逮獲被告之員警己○○結證查獲之經過大致相符；被告其後雖翻
    異前供，改稱係甲○○帶其行竊，其並不知情云云，然若其真無竊盜之意，為何
    在員警據報到現場處理時，其不誠實交待其情，反見員警後，心虛倉惶逃逸，致
    與員警發生拉扯而身體、手部多處受傷（參見警訊筆錄），難見其有何無辜之情
    形，且其於警訊及本院審理時，一再供稱係綽號「阿林」之甲○○帶伊前去行竊
    ，伊並不知情，然當檢察官於偵查中傳訊甲○○供其指認時，其卻否認甲○○即
    係「阿林」，並稱係遭警行求始供出甲○○云云（見偵查卷第二十三頁反面），
    則其既遭「陷害」，為何還為甲○○迴護，其既係如此無辜，為何還要編造謊詞
    以誤導檢察官偵查之方向？再參以被告辯稱甲○○原係邀伊至和美幫忙搬其銅廢
    料，然其於警局初訊時卻稱：甲○○說銅廢料係其朋友的云云，其說詞已見矛盾
    ，且在凌晨二時許搬運物品，亦非尋常，實難對如此溢乎常情之舉推稱其毫無所
    知，足見其後之所辯，純係臨訟為己卸責之詞，諉無可採。至其另稱案外人丁○○曾要脅伊承擔全部案情云云，並提出自錄之錄音帶一捲以供本院查證，經本院
    勘驗該捲錄音帶後，發現其中除被告一直逼問丁○○是否稱要伊承擔全部案情外
    ，並未發現丁○○有明白脅迫被告應扛全責之語，（丁○○部分是否另有刑責，
    另行向檢察官檢舉）此製有勘驗筆錄一紙在卷可參，是被告此之辯解，亦屬無稽
    ，不足採為有利於其之認定。此外，另有自製鑰匙一把、甲○○之國民身分證一
    枚扣案、贓物認領保管單二紙、照片三幀附卷可稽，被告竊盜犯行洵堪認定，應
    依法予以論科。
二、核被告所為係犯刑法第三百二十條第一項竊盜罪。其與甲○○間就所犯之罪有犯
    意之聯絡、行為之分擔，均為共同正犯。其先後二次竊盜犯行（一次既遂、一次
    未遂），時間緊接、所犯構成要件相同，應依連續犯之規定論以一罪，並加重其
    刑。爰審酌被告犯罪之動機、目的、方法、手段、智識程度、所生危害，其前有
    殺人未遂、妨害風化之犯罪記錄，現仍在假釋中，竟又犯本罪，其品行不佳可見
    ，再其為圖不勞而獲，與共犯一同竊取被害人財物，其心態及作法均值非議，及
    其犯罪後，不知坦認犯行，一再飾詞狡辯，未見悔意，犯後之態度不佳等一切情
    狀，量處如主文所示之刑，以示懲儆。扣案之鑰匙一把，係共犯甲○○所有，供
    其等犯本罪所用，業據被告供明在案，應依法併予宣告沒收。另共犯甲○○，業
    據檢察官為不起訴處分，然被告原於檢察官偵查時，原否認甲○○即「阿林」（
    同前偵查卷），惟其於本院審理時，改供承甲○○即阿林，且參以甲○○所有之
    ＯＦ─七二二九號車確係在案發現場為警發現，此為甲○○所不否認（見八十九
    年七月二十四日筆錄），且甲○○之國民身分證又洽在該車上為警查扣，故縱令
    甲○○確曾將ＯＦ─七二二九號車借與被告，其亦當不致將其國民身分證放在車
    上一併交與被告，其情顯屬異常，難認其二人間未有共同行竊之事實，是檢察官
    僅據當時被告否認甲○○即阿林之供詞推斷甲○○並未涉案，而漏未斟酌甲○○
    之車及國民身分證被查獲之事實，容有未洽，是此部分應交由檢察官另行偵查起
    訴（甲○○另於本院八十九年度易字第九一五號案被訴竊盜，犯罪時間雖為八十
    八年十二月十二日，然核與本案，其先後二次竊盜犯行之共犯並不相同，且其均
    否認犯行，難認有何基於概括之犯意可言），附此敘明。
據上論斷，應依刑事訴訟法第二百九十九條第一項前段、刑法第二十八條、第五十六
條、第三百二十條第一項、第三十八條第一項第二款、罰金罰鍰提高標準條例第一條
前段，判決如主文。
本案經檢察官洪紹文到庭執行職務。
中    華    民    國    八十九      年      七      月      二十七      日
                                臺灣彰化地方法院刑事第一庭
                                    法      官  葛  永  輝
右正本證明與原本無異。
如不服本判決，應於送達後十日內向本院提出上訴狀( 須附繕本 )。
告訴人或被害人對於判決如有不服具備理由請求檢察官上訴者，其上訴期間之計算係
以檢察官收受判決正本之日期為準。
                                    法院書記官  吳    嘉
中    華    民    國    八十九      年      七      月      二十七      日
刑法第三百二十條
意圖為自己或第三人不法之所有，而竊取他人之動產者，為竊盜罪，處五年以下有期
徒刑、拘役或五百元以下罰金。
意圖為自己或第三人不法利益，而竊佔他人之不動產者，依前項之規定處斷。
前二項之未遂犯罰之。


司法院資訊處製作；財團法人民間司法改革基金會備份。
